# 求助陈版主：授信买断协议，票据和授信出表问题

提问人：wx_610cd880d2c7 时间：2021-08-06 23:33:12
请教陈版主和各位大佬： 公司与银行签订授信买断协议，主要约定如下：
1 、公司将商业汇票质押给银行，银行据此向公司授信给开立银行承兑汇票或者流贷，公司授权银行在转开银行承兑汇票到期时无需通知公司即可扣除其保证金账户资金用于兑付到期银票或流贷（票据质押到期委托银行收款并转入保证金账户），除协议另有约定外，银行放弃对公司授信本金的追索权，或放弃对公司已有授信本金的追索权业务。
2 、乙方质押的商业票据到期的委托收款自进入保证金账户之日起视为特定化和移交银行占有，未经银行许可公司不得动用，做为公司授信业务的担保。
3 、“票据池买断”只适用于短票长用的方式，即公司质押给银行的票据期限短于公司对银行相应授信期限。
请教下：
1 ）质押商业汇票，开出的应付票据或者流动贷款，是否可以对冲应收票据和应付票据/短期借款？
感谢！！！

回答人：chenyiwei
不可以。抵销是银行单方面的权利，并且只有在票据到期时才能行使。因此不满足《企业会计准则第 37 号——金融工具列报》第二十八条至第三十四条规定的金融资产、金融负债抵销列报条件。

提问人：wx_610cd880d2c7 时间：2021-08-08 15:36:00
感谢感谢！陈版主周末这么晚还在回复问题。
关于“抵销是银行单方面的权利，并且只有在票据到期时才能行使”，这句话能具体请教下如何理解吗？银行放弃对公司授信本金的追索权，或放弃对公司已有授信本金的追索权业务。

回答人：chenyiwei
“银行放弃对公司授信本金的追索权，或放弃对公司已有授信本金的追索权业务”是以本企业以保证金形式提供了100%担保为前提的。并且根据合同条款，银行只有在到期日才能行使抵销的权利，在此之前保证金利息收入仍有。